最高法院刑事判決　　　　　　九十四年度台上字第六九九七號
　　上　訴　人　甲○○
　　　　　　　　　　　　3號1.
上列上訴人因強盜等罪案件，不服台灣高等法院中華民國九十四
年九月七日第二審判決（九十四年度上訴字第一九五六號，起訴
案號：台灣桃園地方法院檢察署九十三年度偵字第八三九八、九
九六二號），提起上訴，本院判決如下：
    主  文
上訴駁回。
    理  由
按刑事訴訟法第三百七十七條規定，上訴於第三審法院，非以判
決違背法令為理由，不得為之。是提起第三審上訴，應以原判決
違背法令為理由，係屬法定要件。如果上訴理由狀並未依據卷內
訴訟資料，具體指摘原判決不適用何種法則或如何適用不當，或
所指摘原判決違法情事，顯與法律規定得為第三審上訴理由之違
法情形，不相適合時，均應認其上訴為違背法律上之程式，予以
駁回。本件關於上訴人甲○○強盜罪部分，原判決已敘明依憑上
訴人於偵查、第一審及原審審理時坦承不諱，核與共犯林哲旭、
卓祺淵、黃啟明，及被害人蘇濟、楊朝鈞、謝凱、邱政偉、莊
廉宏、黃毓馨、李彥慧、張境庭分別於警詢、偵查及審理中指證
情節相符，復有診斷證明書二紙、扣押物清單一紙及贓物認領保
管單二紙附卷可資佐證。又上訴人雖於警詢時分別陳述自己未被
發覺如原判決附表編號三、四、六之犯罪行為，然因被發覺該附
表編號五之犯罪與其自白犯罪行為間具有連續犯之裁判上一罪之
關係，與刑法第六十二條自首之規定不符，不應認有自首之效力
。因認上訴人事證明確，而撤銷第一審關於此部分之科刑判決，
依想像競合犯及牽連犯關係，從一重論處上訴人共同連續意圖為
自己不法之所有，攜帶兇器，以強暴至使不能抗拒，而取他人之
物罪刑，已詳述其所憑之證據及其認定之理由，從形式上觀察，
並無認定事實不憑證據及有何採證違背證據法則之違法情形存在
。上訴意旨略以：上訴人在未被警方發覺前即自白原判決附表編
號三、四、六之犯罪行為，並具悔意，何以不構成自首，原判決
未敘明其理由，且上訴人嗣後已與被害人和解，原判決量刑過重
等語。惟查裁判上之一罪其一部分犯罪既已因案被發覺，雖在檢
察官或司法警察官訊問中被告陳述其未發覺之部分犯罪行為，並
不符合刑法第六十二條之規定，不應認有自首之效力，原判決已
敘明其認定之理由，且已斟酌上訴人與被害人和解之事實，於法
定刑範圍內量處上訴人罪刑，亦難漫指原判決違法。上訴意旨，
仍執同上辯詞，就原判決明白論斷之事項及認事採證職權之行使
，專憑己見，任意指摘，自不足據以辨認原判決此部分已具備違
背法令之形式，其此部分之上訴違背法律上之程式，應予以駁回
。又刑事訴訟法第三百七十六條所列各罪之案件，經第二審判決
者，不得上訴於第三審法院，法有明文。本件上訴人因恐嚇取財
案件，原審係依刑法第三百四十六條第一項論處罪刑，核屬刑事
訴訟法第三百七十六條第六款之案件，依首開說明，既經第二審
判決，自不得上訴於第三審法院，上訴人竟復提起上訴，顯為法
所不許，應併予駁回。
據上論結，應依刑事訴訟法第三百九十五條前段，判決如主文。
中　　華　　民　　國　九十四　年　 十二 　月　　九　　日
                      最高法院刑事第十庭
                          審判長法官  洪　清　江
                                法官  石　木　欽
                                法官  李　伯　道
                                法官  林　勤　純
                                法官  陳　晴　教
      本件正本證明與原本無異
                                      書  記  官
中　　華　　民　　國　九十四　年　 十二 　月　 二十 　日
                                                      Y
